# 销售返利

提问人：Lois2020 时间：2022-04-19 23:20:56
请教陈版：
公司与代理商签订协议，当代理商完成一定采购目标（如采购总额 500 万）后，公司按照采购总额的一定比例给予其一定的品牌推广奖励、诚信履约奖励等，并换算成实物，以实物形式与代理商进行结算。请问相关的会计处理：
①给予的奖励作为销售费用（目的是销售推广）处理，达到条件时确认销售费用与其他应付款；实物结算时确认收入和应收账款，同时应收账款与其他应付款相互对冲。
②达到奖励条件时，按照已经确认的销售金额和计算的奖励金额进行分摊，借记应收账款，贷记主营业务收入和其他应付款；奖励以实物形式结算时，借记其他应付款，贷记主营业务收入。
还请陈版主给予指点

回答人：chenyiwei
实物奖励参照实物返利处理，在确认收入时作为单项履约义务，预留部分合同价款在合同负债中，交付奖励实物时结转收入和成本。
参考：《监管规则适用指引——会计类第 2 号》之“2-5 销售返利的会计处理”：
2-5 销售返利的会计处理
企业对客户的销售返利形式多样，有现金返利、货物返利等，返利的条款安排也各不相同。
监管实践发现，部分公司对销售返利的会计处理存在理解上的偏差和分歧。现就该事项的意见如下：
企业应当基于返利的形式和合同条款的约定，考虑相关条款安排是否会导致企业未来需要向客户提供可明确区分的商品或服务，在此基础上判断相关返利属于可变对价还是提供给客户的重大权利。一般而言，对基于客户采购情况等给予的现金返利，企业应当按照可变对价原则进行会计处理；对基于客户一定采购数量的实物返利或仅适用于未来采购的价格折扣，企业应当按照附有额外购买选择权的销售进行会计处理，评估该返利是否构成一项重大权利，以确定是否将其作为单项履约义务并分摊交易对价。